臺灣高雄地方法院交通事件裁定　　96年度交聲字第1200號
原處分機關　交通部公路總局高雄區監理所旗山監理站
異　議　人　甲○○原名曹靖芬.
上列受處分人因聲明異議案件，對於交通部公路總局高雄區監理
所旗山監理站民國96年11月13日所為之處分（原處分：旗監違字
第裁85-BD0000000號），聲明異議，本院裁定如下：
    主  文
異議駁回。
    理  由
一、聲明異議意旨略以：94年10月31日，因家庭糾紛，夫妻分居
    共1 年5 個月期間，直至96年3 月份正式判決離婚，在此期
    間異議人所有資料、證件均在高雄縣大樹鄉○○路156 號，
    無法親自提拿，因此車號LM-6239 自用小客車違規罰款被重
    罰兩倍金額新台幣（以下同）5400元，請從新發落罰款2700
    元等語。
二、按「汽車駕駛人，行經有燈光號誌管制之交岔路口闖紅燈者
    ，處新臺幣1 千8 百元以上5 千4 百元以下罰鍰。」道路交
    通管理處罰條例第53條第1 項定有明文。異議人在95年10月
    10日20時12分許，駕駛車號LM-6239 號自用小客車行經高坪
    22路、27街口之有燈光號誌管制交岔路口闖越紅燈，而有前
    開條例第53條第1 項所定違規行為之事實，有違規採證相片
    2 張、95年12月6 日951206D85 號高雄市政府警察局舉發違
    反道路交通管理事件通知單1 份等在卷可證，並為異議人所
    不爭，應可認定。
三、又按當事人變更其送達之處所而不向行政機關陳明，致有應
    為送達之處所不明者，行政機關得依職權命為公示送達，行
    政程序法第78條第3 項復規定甚詳。至送達，不能依前2 條
    規定（行政程序法第72條之普通送達、第73條之補充送達及
    留置送達）為之者，得將文書寄存送達地之地方自治或警察
    機關，並作送達通知書兩份，一份黏貼於應受送達人住居所
    、事務所、營業所或其就業處所門首，另一份交由鄰居轉交
    或置於該送達處所信箱或其他適當位置，以為送達；前項情
    形，由郵政機關為送達者，得將文書寄存於送達地之郵政機
    關；行政程序法第74條第1 項、第2 項雖定有明文；然行政
    機關為寄存送達之前提，必為應受送達人仍係居住於應受送
    達處所，且無法依照上開普通、補充及留置等送達方式送達
    者，始能予以寄存送達，假若應受送達人之住所已非在該原
    先之應受送達處所，而應受送達人亦未向該管行政機關陳報
    變更後之應受送達處所，則於此情形下，行政機關應係依照
    前述公示送達之相關規定以為送達，而不能逕以寄存送達之
    方式為之。末按汽車顏色、式樣、輪胎隻數或尺寸、燃料種
    類、座位、噸位、引擎、車架、車身、使用性質或汽車所有
    人名稱、地址等如有變更，均應向公路監理機關辦理登記，
    道路交通安全規則第23條第1 項定有明文。質言之，公路監
    理機關就有關車輛監理事項係採形式要件主義，以所登記者
    為道路交通管理之準據，是公路監理機關就有關車輛監理事
    項（如牌照稅、燃料稅）及道路交通管理事件（如違反道路
    交通管理事件裁決書）自以汽車所有人向該監理機關所辦理
    登記之車籍地址為準，該所登記之車籍地址即為應受送達之
    處所。
四、經查，本件異議人經傳喚未到，惟據卷內資料可知，前開高
    雄市政府警察局舉發違反道路交通管理事件通知單1 份經舉
    發單位即高雄市政府警察局交通警察大隊依據道路交通管理
    處罰條例第7 條之2 第1 項第6 款、第2 項規定逕行舉發後
    ，隨即根據上開自用小客車車籍資料上所登記之車主地址掛
    號郵寄送達異議人，經郵政機關於95年10月30日前往投送，
    惟因應受送達處所查無此人而未送達予異議人。而異議人原
    戶籍地於高雄縣大樹鄉○○村○○路156 號，但未居住該處
    ，其後遷入屏東縣屏東市○○路378 巷46號，在96年3 月7
    日辦理遷入登記，嗣又於同年6 月29日遷至屏東縣屏東市○
    ○街6 巷35號等情，此亦為異議人於聲明異議狀所自承，並
    有異議人遷徙紀錄查詢結果、戶籍謄本等件附卷可佐。足見
    本件違規通知單郵寄送達時，異議人業已變更其應受送達之
    處所。然異議人既已變更應受送達之處所，並未依照道路交
    通安全規則第23條第1 項之相關規定，向監理機關申請變更
    該自用小客車車籍資料上之車主地址，致有應為送達之處所
    不明之情形，並據前開退回之舉發通知單掛號郵件，亦得知
    有應為送達之處所不明之情事，上開舉發單位局因此依職權
    命為公示送達，於法並無違誤，異議理由尚無可採。
五、綜上所述，本件異議人於上揭時、地，駕駛車牌號碼LM-623
    9 號自用小客車，行經有燈光號誌管制之交岔路口闖紅燈之
    違規事實，既可認定，則原處分機關據此並援引前開道路交
    通管理處罰條例第53條第1 項規定，並參酌違反道路交通管
    理事件統一裁罰標準表之相關內容，而裁處異議人罰鍰新台
    幣5400元，並依道路交通管理處罰條例第63條第1 項第3 款
    規定記違規點數3 點，於法並無不當。從而，本件異議人之
    異議經核並無理由，應予駁回。
五、據上論斷，應依道路交通案件處理辦法第19條，裁定如主文
    。
中　　華　　民　　國　　96　　年　　12　　月　　26　　日
                  交通法庭    法　官  陳思睿
以上正本證明與原本無異。
如不服本裁定，應於收受送達後5 日內向本院提出抗告狀（應附
繕本）。
中　　華　　民　　國　　96　　年　　12　　月　　27　　日
　　　　　　　　　　　　　　　書記官  何慧娟
